臺灣臺中地方法院刑事判決　　　　　　　94年度易字第2260號
公　訴　人　臺灣臺中地方法院檢察署檢察官
被　　　告　丙○○
　　　　　　　　　　（另案在臺灣臺中監獄臺中分監執行中）
上列被告因竊盜案件，經檢察官提起公訴（九十四年度偵字第一
四七三三號），本院合議庭裁定改依簡式審判程序審理後，判決
如下：
    主    文
丙○○連續踰越安全設備竊盜，處有期徒刑壹年貳月。
    犯罪事實
一、丙○○因施用毒品及積欠債務而需錢孔急，竟基於意圖為自
    己不法所有之概括犯意，連續於（一）民國九十三年十二月
    月間某日，因見其堂嫂甲○○位在臺中縣神岡鄉○○路一一
    五巷九號之住處大門未上鎖，遂無故侵入該處住宅，而竊取
    甲○○所有之現金新台幣（下同）三千餘元，得手後供己花
    用完盡。（二）於九十四年二月初某日上午十時許（起訴書
    誤載為三月初），因見甲○○前揭同一住處之大門未上鎖，
    遂無故侵入而竊取甲○○所有之現金一萬五千元，得手後供
    己花用完盡。（三）於九十四年三月十九日上午十時許，以
    攀爬上甲○○前揭同一住處二樓，再踰越窗戶之安全設備進
    入屋內之方式，竊取甲○○所有之洋酒一瓶，得手後售予綽
    號「阿清」者，得款二千元則花用完盡。（四）於九十四年
    四月三十日，進入乙○○所經營位在神岡鄉○○路六六三號
    之「安可冰城」店內，伺機竊得翁怡婷所有之行動電話機一
    台（含門號，業已遺失）。嗣為警於九十四年三月二十日，
    在甲○○前揭住處採集指紋，經送鑑驗之結果，與丙○○之
    指紋相符，始循線查獲。
二、案經臺中縣警察局豐原分局報請臺灣臺中地方法院檢察署檢
    察官偵查起訴。
    理    由
一、上開犯罪事實，業經被告丙○○供認不諱，核與證人甲○○
　　、乙○○證述情節大致相符，並有臺中縣警察局豐原分局刑
    案現場勘查報告、勘察採證同意書、刑事案件證物採驗紀錄
    表、內政部警政署刑事警察局九十四年三月二十九日刑紋字
    第０九四００四七三五四號鑑驗書及照片四幀在卷足稽。，
    足見被告之自白，核與事實相符。本案事證明確，被告上開
    犯行，堪予認定。
二、按窗戶具有防閑之效用，自屬安全設備。核被告所為，分別
    係犯刑法第三百二十條第一項之竊盜罪【犯罪事實一（一）
    、（二）、（四）部分】、同法第三百零六條第一項之侵入
    住居罪【犯罪事實一（一）、（二）、（三）部分】及同法
    第三百二十一條第一項第二款之踰越安全設備竊盜罪【犯罪
    事實一（三）部分】。被告所為四次竊盜行為，時間緊接，
    犯罪構成要件復相同，顯係出於概括犯意為之，為連續犯，
    應依刑法第五十六條之規定，論以一罪，並加重其刑。被告
    所犯上開竊盜罪及侵入住居罪二罪間，均有方法、目的之牽
    連關係，應依刑法第五十五條規定，從一重之竊盜罪處斷。
    至公訴人固未於論罪法條中敘及刑法第三百零六條第一項之
    侵入住居罪，然此部分既經公訴人於犯罪事實欄內記載明確
    ，且經告訴人甲○○合法提出告訴（詳見警詢案卷第十七頁
    ），此部分業經起訴，本院自應加以審究，附此敘明。爰審
    酌被告之素行、其犯罪之動機及目的係為供購買毒品等私慾
    花用，又其竊盜之手段、次數、所竊得之財物價值不低，另
    踰越窗戶侵入其親屬之住宅中竊盜，所致社會之危害性亦非
    淺，惟其犯罪後業已坦承犯行之態度等一切情狀，量處如主
    文所示之刑。
三、公訴意旨另以：被告基於竊盜之概括犯意，先於九十四年三
    、四月間某日，徒手進入丁○○位在神岡鄉○○路八三二號
    之住處，竊取丁○○所有之電腦螢幕及主機各一台，售予「
    阿清」者，得款五千元花用；再於同年六月二十三日上午十
    一時許，徒手進入丁○○前揭同一住處，竊取丁○○所有之
    電腦螢幕及主機各一台，交付綽號「阿其」者抵償債務等情
    。因認被告尚涉有刑法第三百二十條第一項之竊盜罪。經查
    ，上開犯罪事實，業為被告所是認，復核與告訴人丁○○所
    指情節相符，應認屬實。惟按五親等內血親或三親等內姻親
    之間，犯竊盜罪者，須告訴乃論；又告訴乃論之罪，其告訴
    經撤回者，應諭知不受理之判決，為刑法三百二十四條第二
    項、刑事訴訟法第三百零三條第三款所明定。而查，告訴人
    丁○○係被告之叔叔，其兩者間為三親等血親關係，業據被
    告陳稱在卷，且經告訴人丁○○陳述詳實，自堪先認定。又
    查，被告所為上開犯行乃經檢察官以刑法第三百二十條第一
    項竊盜罪提起公訴，揆諸上開規定，自須告訴乃論。茲經告
    訴人丁○○於第一審辯論終結前，當庭並具狀撤回告訴，依
    上開說明，原應諭知不受理之判決，惟因公訴人認此等部分
    與已起訴經論罪之犯罪事實，具有連續犯之裁判上一罪關係
    ，是不另為不受理判決之諭知，併予說明。
據上論斷，應依刑事訴訟法第二百七十三條之一第一項、第二百
九十九條第一項前段，刑法第五十六條、第三百二十一條第一項
第一款、第三百零六條第一項、第五十五條，判決如主文。
中　　華　　民　　國　　94　　年　　12　　月　　15　　日
                  刑事第一庭  法　官　許惠瑜
以上正本證明與原本無異。
如不服本判決，應於判決送達後十日內向本院提出上訴狀，上訴
於臺灣高等法院臺中分院（須附繕本）。
                              書記官  陳其良
中　　華　　民　　國　　94　　年　　12　　月　　15　　日
附錄法條：
刑法第三百二十一條第一項第二款
犯竊盜罪而有左列情形之一者，處六月以上、五年以下有期徒刑
：
二、毀越門扇、牆垣或其他安全設備而犯之者。
刑法第三百零六條第一項
無故侵入他人住宅、建築物或附連圍繞之土地或船艦者，處一年
以下有期徒刑、拘役或三百元以下罰金。
